Inventaris van het archief van het Ministerie van Landbouw, Visserij en Voedselvoorziening: Afdeling Veeartsenijkundige Aangelegenheden en taakvoorgangers, (1897) 1898-1953 (1954)
Nationaal Archief, Den Haag
- STUKKEN BETREFFENDE BIJZONDERE ONDERWERPEN, B
  - Personeel, 6.
    - Vaststelling pensioengrondslagen, 1923-1933; 86; 1 omslag
    - Totstandkoming van een afvloeiingsregeling van inspecteurs in verband met samenvoeging van het Veeartsenijkundig Staatstoezicht en de Veterinaire Inspectie, 1923-1925; 87; 1 omslag
    - Crisismaatregelen ten aanzien van het personeel, 1939-1947; 88; 1 omslag
    - Voorstel tot een personeelsreorganisatie bij de RSI, 1942-1950; 89; 1 omslag
    - Verlening van een koninklijke onderscheiding aan de directeur van de RSI, 1947-1948; 90; 1 omslag
    - Personeelsregisters, z.d.; 91-95; 5 delen
      - RSI, 91
      - Veeartsenijkundig Staatstoezicht, 92-93
        - Bestanddeel 1, 92
        - Bestanddeel 2, 93
      - Inspecteurs en rijkskeurmeesters van de rijkskeuringsdiensten, 94
      - Keuring van voor uitvoer bestemd vlees, 95
  - Organisatie van de dienst, 7.
    - Instelling en opheffing van rijkskeuringsdiensten, 1903-1954; 96-108; 13 pakken
      - Aalten - Barneveld, 96
      - Boxtel - Cuijk, 97
      - Bergen op Zoom - Boxmeer, 98
      - Denekamp - Emmen, 99
      - Enschede - Groningen, 100
      - Haaksbergen - Harlingen, 101
      - Haps - Hoorn, 102
      - Kampen - Montfoort, 103
      - Nieuwerkerk aan de IJssel - Roosendaal, 104
      - Rotterdam - Steenwijk, 105
      - Terborg - Vlissingen, 106
      - Voorst - Woerden, 107
      - Wolvega - Zwolle, 108
    - Vaststelling van de verhouding tussen de VD en het Veeartsenijkundig Staatstoezicht, 1910-1913; 109; 1 omslag
    - Vaststelling van de regeling van het Veeartsenijkundig Staatstoezicht, 1913-1920; 110; 1 omslag
    - Vaststelling van de regeling van de VD, 1914, 1948; 111; 1 omslag
    - Vaststelling districtsindeling bij de Veterinaire Inspectie, 1921-1949; 112; 1 pak
    - Regeling vervanging districtshoofd van de VD, 1923; 113; 1 omslag
    - Vergaderstukken van vergaderingen tussen de inspecteurs en de directeur, 1925-1954; 114; 1 pak
    - Maatregelen tegen het omkopen van rijkskeurmeesters, 1927-1938; 115; 1 omslag
    - Circulaires, 1932-1954; 116-117; 1 omslag en 1 pak
      - Aan de inspecteurs, 116
      - Van de inspecteurs aan burgemeesters en plaatsvervangend inspecteurs, 117; 1 omslag
    - Provinciale Gezondheidsdiensten voor Dieren, 1946-1954; 118-123; 5 omslagen en 1 pak
      - Verhouding tot de VD, 118
      - Financiering, 119
      - Verhouding tot het Veeartsenijkundig Staatstoezicht, 120
      - Vaststelling uniforme concept-statuten, 121
      - Statuten, huishoudelijke reglementen en reglementen tbc-bestrijding, 122
      - Vergaderstukken van het college van directeuren, 123; 1 pak
    - Reorganisatie van de vleeskeuringsdiensten, 1950; 124; 1 omslag
  - Publikaties en verslagen, 9.
    - Rapport inzake een onderzoek naar de invloed van vermoeidheid bij varkens op het zoutingsproces van bacon, met geleidebrief, 1933; 125; 1 omslag
    - Radiorede door de directeur inzake het Internationaal Bureau voor Bestrijding van Besmettelijke Veeziekten, 1947; 126; 1 omslag
  - Toegepast Natuurwetenschappelijk Onderzoek (TNO), 12.
    - Vergaderstukken, 1952-1953; 127-128; 2 omslagen
      - TNO, 127
      - Afdeling Diergeneeskunde, 128
      - Agenda's van ingekomen en uitgaande stukken, 20-21
        Zie inv.nrs. 20 en 21.
    - Algemeen reglement van de Afdeling Diergeneeskunde, concept, 1952; 129; 1 stuk
    - Brief aan de secretaris van de Maatschappij voor Diergeneeskunde inzake de instelling van de Afdeling Diergeneeskunde, 1952; 130; 1 stuk
  - Instituten, Stichtingen, Verenigingen, Maatschappijen, Bureaus, Federaties, Bonden, Raden, Fondsen enz., 14.
    - OFFICE INTERNATIONALE DES EPIZOÖTIES TE PARIJS, 14.1
      - Verslag van de tuberculosebestrijding onder het rundvee in Nederland over de periode 1928-1950, bestemd voor het Office Internationale des Epizoöties, 1951; 131; 1 stuk
    - RIJKSSERUMINRICHTING, 14.3
      - Kb inzake vaststelling van het reglement, afschrift, 1913; 132; 1 stuk
      - Huisvesting, 1915-1944; 133-136; 3 omslagen en 1 pak
        - Nieuwbouwplannen, 133; 1 pak
        - Vaststelling vestigingsplaats, 134
        - Voorzieningen aan gebouwen, 135
        - Huurovereenkomsten, 136
      - Verslagen van het RSI, 1934-1937; 137-138; 2 omslagen
        - Onderzoek naar de oorzaak van het slijmig worden van bacon, 137
        - Resultaten van het 'Jerne-procédé' bij het bereiden van bacon, 138
      - Instelling Commissie ter onderzoek van de gang van zaken bij de RSI, 1947; 139; 1 omslag
      - Vaststelling concurrentiepositie van de RSI ten opzichte van de groothandel bij de verkoop van serum en vaccin, 1952; 140; 1 omslag
      - Voorstellen tot samenvoeging van de RSI en het Staatsveeartsenijkundig Onderzoekingsinstituut, 1952-1953; 141; 1 omslag
      - Organisatie van de viering van het 50-jarig bestaan, 1953-1954; 142; 1 omslag
    - STAATSVEEARTSENIJKUNDIG ONDERZOEKINGSINSTITUUT, 14.5
      - Stichting van een mond- en klauwzeeronderzoekings-instituut, 1926; 143; 1 omslag
      - Huisvesting, 1928-1949; 144-146; 2 omslagen en 1 pak
        - Nieuwbouw en vaststelling vestigingsplaats, 144; 1 pak
        - Ontruiming in verband met oorlogshandelingen, 145
        - Uitbreiding, 146
      - Verslagen betreffende de werkzaamheden, 1935-1940; 147-148; 2 omslagen
        - 1933-1934, 147
        - 1938-1939, 148
      - Totstandkoming van een ontwerp-reglement, 1944; 149; 1 omslag
      - Rapport van de directeur inzake een nieuwe methode voor het kweken van het mond- en klauwzeervirus, met geleidebrief, 1948; 150; 1 omslag
    - VIRUSWINNINGSINSTITUUT TE ROTTERDAM, 14.6
      - Stichting en huisvesting van het instituut, 1942-1951; 151; 1 omslag
      - Vaststelling van de veterinaire politievoorschriften voor het instituut, 1943; 152; 1 omslag
  - Commissies, 15.
    Zie inv.nrs. 256-303.
  - Congressen, 17.
    - Aanwijzing van de Nederlandse vertegenwoordiging naar internationale veeartsenijkundige congressen, 1899-1930; 153-155; 3 omslagen
      - Baden-Baden, 153
      - Budapest, 154
      - Londen, 155
    - Vergaderstukken van internationale veeartsenijkundige congressen, 1899-1909; 156-158; 3 omslagen
      - Baden-Baden, 156
      - Budapest, 157
      - Pretoria, 158
    - Organisatie van het 9e internationaal veeartsenijkundig congres te 's-Gravenhage, 1906-1909; 159; 1 pak
    - Vestiging, subsidiëring en organisatie van het secretariaat van de Permanente Commissie voor de internationale veeartsenijkundige congressen te 's-Gravenhage, 1907-1929; 160; 1 pak
    - Verslagen van vergaderingen van het Office Internationale des Epizoöties, 1927-1952; 161-162; 2 omslagen
      - Parijs, 161
      - Bern, 162
    - Vergaderstukken betreffende een congres te Bern inzake de voorziening van het mond- en klauwzeervaccin, 1946; 163; 1 omslag
  - Verdragen, 20.
    - Advisering inzake de totstandkoming van een wijziging in het verdrag tussen Nederland en Duitsland van 11 december 1873 betreffende een regeling voor de uitoefening der diergeneeskunst in grensgemeenten, 1898-1899; 164; 1 omslag
    - Advisering inzake de totstandkoming van een ontwerpverdrag tussen Nederland en Duitsland omtrent het verkeer met goederen in het klein grensverkeer met Duitsland, 1929-1941; 165; 1 pak
    - Advisering inzake de totstandkoming van een wijziging in het verdrag tussen Nederland en België van 5 maart 1884 betreffende een regeling voor de uitoefening der diergeneeskunst in grensgemeenten, 1933-1940; 166; 1 omslag
  - Duitse maatregelen, 24.
    Zie inv.nrs. 244 en 254.
  - Huisvesting Veeartsenijkundige Dienst, 25.
    - Totstandkoming van een huurcontract ten behoeve van rijksquarantainestallen te Hoek van Holland, 1927-1953; 167; 1 omslag
    - Uitbreiding van de huisvesting, 1952-1953; 168; 1 omslag
  - Crisis- en oorlogsmaatregelen, 26.
    - Ministerieel besluit inzake wijziging van het kb van 30 december 1927 betreffende vergoedingen voor onder de regelingen van de crisis-rundveecentrale geslachte kalveren, 1934; 169; 1 omslag
    - Stukken ontvangen van de Commissie Veterinaire Luchtbescherming, 1937-1940; 170-172; 3 omslagen
      - Instelling, 170
      - Vergaderstukken, 171
      - Financiering, 172
    - Maatregelen ten behoeve van de luchtbescherming van dieren, 1938-1940; 173; 1 omslag
    - Instandhouding van veeartsenijkundige hulpvoorzieningen tijdens de oorlog, 1939-1940; 174; 1 omslag
    - Maatregelen ten behoeve van de evacuatie van vee wegens inundatie van verschillende polders, 1944; 175; 1 omslag
    - Herinvoering van gedurende de bezettingstijd geschorste besluiten betreffende de Veewet, 1945-1948; 176; 1 omslag
  - In-, uit- en doorvoer van dieren en dierlijke produkten, 51.
    - ALGEMEEN, 51.1
      - Advisering inzake een door het Regeringscommissariaat voor buitenlandse agrarische aangelegenheden opgesteld overzicht van voorschriften met betrekking tot de controle op de kwaliteit en de gezondheidstoestand van landbouwprodukten bij uitvoer naar het buitenland, 1946-1947; 177; 1 omslag
    - UITVOER VAN VEE, 51.5
      - Advisering inzake totstandkoming van kb's ter uitvoering van de artikelen 69-74 (export van vee) van de Veewet, 1922-1936; 178; 1 pak
      - Maatregelen ter oplossing van problemen gerezen bij de export van vee, 1936, 1953; 179; 1 omslag
      - Circulaires aan de inspecteurs betreffende de export van vee, 1941-1953; 180; 1 pak
    - UITVOER VAN HOOI EN STRO, 51.6
      - Circulaires aan de inspecteurs betreffende voorschriften voor de export van hooi en stro, 1946-1953; 181; 1 omslag
    - UITVOER VAN PLUIMVEE EN BROEDEIEREN, 51.7
      - Circulaires betreffende exportbepalingen voor pluimvee en eieren, 1951-1953; 182-183; 2 omslagen
        - Aan de inspecteurs, 182
        - Aan dierenartsen belast met de keuring, 183
    - QUARANTAINE, 51.12
      - Instelling van een rijksquarantainestal te Hoek van Holland in verband met voorschriften voor de export van vee naar Zuid-Afrika, 1921-1924; 184; 1 omslag
    - VLEESKEURINGSDIENSTEN, 51.14
      - Totstandkoming van een ontwerprapport inzake de oprichting van een vleesexportcontrolestation door drie landbouwbonden, 1923-1924; 185; 1 omslag
      - Advisering aan de Ministers van Binnenlandse Zaken en Landbouw inzake inkrimping van de overheidsbemoeiing met de exportvleeskeuring, 1925-1926; 186; 1 omslag
      - Reacties op een rapport van de Centrale Crisis Controledienst inzake onjuiste uitvoering van de bepalingen op de Vleeskeuringswet, 1936; 187; 1 omslag
      - Advisering inzake de bouw en herbouw van slachthuizen, 1946-1947; 188; 1 omslag
    - RIJKSKEURMEESTERS, 51.15
      - Circulaires aan de rijkskeurmeesters, 1929-1954; 189; 1 pak
    - LEGESZEGELS, 51.19
      - Advisering inzake totstandkoming van een regeling voor de heffing van leges bij de afgifte van certificaten voor de uitvoer van dierlijke produkten, 1936-1953; 190; 1 omslag
    - UITVOER VAN VLEES (RITUEEL GESLACHT), BACON, CORRESPONDENTIE UITVOER VLEESWAREN, 51.22
      - Advisering inzake registratie van het Nederlands goedkeuringsmerk voor gezouten varkensvlees in Engeland en de Ierse Vrijstaat, 1925-1932; 191; 1 omslag
      - Vereniging Nederlandse Baconcontrole, 1928-1930; 192-193; 1 stuk en 1 omslag
        - Notulen, 192
        - Statuten, 193; 1 stuk
      - Advisering aan de Vereniging Nederlandse Baconcontrole, 1930-1938; 194-198; 5 omslagen
        - Inzake benoeming en herbenoeming van bestuursleden, 194
        - Inzake formulering van de uitvoeringsvoorschriften van de Landbouwuitvoerwet 1929, 195
        - Inzake vaststelling van de eisen van bereiding, kwaliteit, sortering en verpakking van bacon, 196
        - Inzake het opleggen van verplichtingen aan hun leden, 197
        - Inzake statutenwijziging, 198
      - Advisering inzake de totstandkoming van een overeenkomst met Canada betreffende voorschriften voor export en import van vlees en vleeswaren, 1930-1936; 199; 1 omslag
      - Circulaires betreffende exportvoorschriften, 1931-1951; 200; 1 omslag
      - Behandeling van de opmerkingen van rijkskeurmeesters te Nijmegen inzake wijzigingen bij de slachtprocedure van exportvarkens naar aanleiding van opmerkingen hierover door de Nederlandse Vereninging tot Bescherming van Dieren, 1935; 201; 1 omslag
      - Advisering inzake vaststelling van de voorschriften voor het ritueel slachten van vlees bestemd voor de export, 1949-1950; 202; 1 omslag
  - Veeziekten, 52.
    - ALGEMEEN, 52.1
      - Advisering inzake de instelling en opheffing van een vervoersverbod in de oostelijke grensstrook in verband met besmettelijke veeziekten, 1923-1924; 203; 1 omslag
      - Advisering inzake de totstandkoming van een regeling voor het reinigen en ontsmetten van veewagens, 1929-1953; 204; 1 omslag
    - MILTVUUR, 52.1
      - Totstandkoming van een schadevergoedingsregeling voor aan miltvuur, veroorzaakt door besmette veekoeken, gestorven vee, 1931-1940; 205; 1 pak
      - Advisering inzake te nemen maatregelen ter bestrijding van miltvuur, 1940-1948; 206; 1 omslag
    - MOND- EN KLAUWZEER, 52.1
      - Advisering inzake te nemen maatregelen ter bestrijding en verspreiding van mond- en klauwzeer, 1922-1954; 207; 1 pak
      - Regeling van de controle na aanmelding van mond- en klauwzeergevallen, 1933; 208; 1 omslag
      - Rapporten inzake het voorkomen en de bestrijding van mond- en klauwzeer in Nederland, 1937-1953; 209; 1 omslag
    - SCHURFT, 52.2
      - Circulaires betreffende maatregelen ter bestrijding van schurft bij schapen, 1945-1946; 210; 1 omslag
    - TUBERCULOSE, 52.2
      - Advisering inzake te nemen maatregelen ter bestrijding van tuberculose onder het rundvee, 1909-1954; 211; 1 pak
      - Bemiddeling inzake het oplossen van problemen tussen veehouders en de Provinciale Gezondheidsdiensten in verband met tuberculosebestrijding, 1947-1953; 212; 1 omslag
      - Advisering inzake het al of niet gratis verstrekken van tuberculine aan de Gezondheidsdiensten voor Dieren, 1948-1949; 213; 1 omslag
      - Advisering inzake de totstandkoming van het landelijk 5-jarenplan voor de tuberculosebestrijding, 1949-1954; 214; 1 pak
      - Nota houdende een plan tot uitvoering van een grote tuberculineproef, 1949; 215; 1 stuk
    - VARKENSPEST, 52.2
      - Instelling van een onderzoek naar het voorkomen van onbekende varkensziekten, 1949-1951; 216; 1 omslag
      - Circulaires betreffende maatregelen ter bestrijding van de varkenspest, 1952; 217; 1 omslag
      - Advisering inzake te nemen maatregelen ter bestrijding van de varkenspest, 1953-1954; 218; 1 omslag
    - ABORTUS BANG, 52.3
      - Advisering inzake te nemen maatregelen ter bestrijding van abortus bang, 1941-1953; 219; 1 omslag
    - HONDEZIEKTEN, 52.3
      - Advisering inzake te nemen maatregelen ter bestrijding van hondeziekten, 1945-1954; 220; 1 omslag
    - MYXOMATOSE, 52.4
      - Advisering inzake te nemen maatregelen ter bestrijding van myxomatose, 1953; 221; 1 omslag
    - PAARDEZIEKTEN, 52.4
      - Instelling van een commissie ten behoeve van het regeringsonderzoek naar sclerostomiasis bij paarden, 1916; 222; 1 pak
      - Instelling van een onderzoek naar de oorzaak van het onbevrucht blijven van merries na de bevruchting, 1917-1919; 223; 1 omslag
      - Advisering inzake te nemen maatregelen ter voorkoming van de overbrenging van de paardeziekte dourine uit het buitenland, 1945-1949; 224; 1 omslag
    - RACHITIS, 52.5
      - Instelling van een onderzoek naar het voorkomen en de oorzaak van rachitis bij varkens, 1944; 225; 1 omslag
    - ROTKREUPEL, 52.5
      - Instelling van een onderzoek naar het voorkomen van rotkreupel bij schapen, 1948-1949; 226; 1 omslag
    - RUNDERHORZEL, 52.5
      - Advisering inzake te nemen maatregelen ter bestrijding van de runderhorzel, 1942-1948; 227; 1 omslag
    - SALMONELLOSE, 52.5
      - Advisering inzake te nemen maatregelen ter voorkoming van uitbreiding van salmonellose bij het vee, 1948; 228; 1 omslag
      - Verslag van een reis naar Frankrijk door een inspecteur inzake het voorkomen van Salmonella-infecties bij uit Nederland geïmporteerde kuikens, met geleidebrief, 1952; 229; 1 omslag
    - PAPEGAAIENZIEKTE, 52.10
      - Advisering inzake te nemen maatregelen tegen de in- en doorvoer van papegaaien ter voorkoming van de verspreiding van de papegaaieziekte, 1930-1938; 230; 1 omslag
    - PSEUDOVOGELPEST, 52.10
      - Advisering inzake te nemen maatregelen ter bestrijding van de pseudovogelpest, 1946-1953; 231; 1 omslag
  - Veeziektenbestrijding, 53.
    - ALGEMEEN, 53.1
      - Circulaires betreffende het gebruik van verschillende geneesmiddelen, 1925-1953; 232; 1 omslag
      - Correspondentie met de Gezondheidscommissie voor Dieren inzake maatregelen ter organisatie van de dierziektenbestrijding, 1946-1953; 233; 1 omslag
      - Advisering inzake totstandkoming van een ontwerpveeverordening voor de Noordoostelijke polder ter wering van besmet vee bij de verdere exploitatie van de polder, 1946; 234; 1 omslag
      - Nota van de directeur inzake de organisatie van de dierziektenbestrijding in Nederland, 1952; 235; 1 stuk
      - Organisatie van een internationale cursus dierziektenbestrijding te 's-Gravenhage bestemd voor aankomende leidinggevende personen uit de Marshall-landen, 1953; 236; 1 omslag
      - Uitsluiting van particuliere laboratoria bij de aflevering van entstof tegen pseudo-vogelpest aan dierenartsen, 1953; 237; 1 omslag
    - METAFTO EN ANDERE MIDDELEN TEGEN MOND- EN KLAUWZEER, 53.1
      - Behandeling van verschillende aanbiedingen voor nieuwe geneesmiddelen en geneeswijzen, 1920-1921; 238; 1 pak
      - Onderzoekingen naar de werking van nieuwe geneesmiddelen, 1920-1931; 239-241; 1 stuk, 1 omslag en 1 pak
        - Metafto, 239; 1 pak
        - Entstof ontwikkeld door prof. Pfeiler, 240
        - Loefflersche hoogimmuunserum, 241; 1 stuk
    - ENTINGEN, 53.2
      - Verslaggeving van de resultaten van entingen tegen tuberculose volgens de methode Calmette-Guèrin, 1924-1929; 242; 1 omslag
    - GENEES- EN ONTSMETTINGSMIDDELEN, 53.5
      - Advisering inzake de levering van antigeen ter bestrijding van abortus bang aan de Provinciale Gezondheidsdiensten, 1949; 243; 1 omslag
  - Destructie, 54.
    - Advisering inzake maatregelen ter voorkoming van de vordering van auto's van destructiebedrijven door de Duitsers, 1944; 244; 1 omslag
    - Circulaires betreffende voorschriften voor destructie, 1948-1952; 245; 1 omslag
    - Advisering inzake totstandkoming van een ministeriële beschikking omtrent destructie-aangelegenheden, 1949-1951; 246; 1 omslag
    - Commentaar op het advies uitgebracht door de Commissie van Advies inzake de toelating en de gebiedsindeling van destructoren, 1950-1951; 247; 1 omslag
  - Kunstmatige Inseminatie (KI), 55.
    - Brief aan de secretaris van de Centrale Commissie van Toezicht op de Uitvoering der KI inzake verspreiding van dierziekten door inseminatoren, 1952; 248; 1 stuk
  - Reizen van Nederlanders naar het buitenland, 62.
    - Reisverslagen van personeel naar aanleiding van studiereizen naar verschillende landen, 1931-1953; 249-253; 3 stukken en 2 omslagen
      - Denemarken (varkensslachterijen), 249
      - Engeland (veterinaire cursus), 250; 1 omslag
      - Denemarken (kunstmatige inseminatie), 251; 1 omslag
      - Hongarije (invoer van vlees uit Nederland), 252
      - Engeland (bestudering zoönosen), 253
  - Dierenartsen, 65.
    - Opheffing van maatregelen genomen door de bezetter tegen dierenartsen, 1942-1951; 254; 1 omslag
  - Pluimveeaangelegenheden, 66.
    - Oprichting en huisvesting van de Stichting Gezondheidsdienst voor Pluimvee, 1945-1951; 255; 1 omslag
- COMMISSIE-ARCHIEVEN, 1925-1953 (1954), C
  - Commissie inzake het bestuderen van verschillende vraagstukken ten aanzien van sera en entstoffen ten gebruike bij dieren, 1925-1949; 256-260; 5 omslagen
    - Instelling, ontbinding en het opnieuw instellen, 256
    - Benoeming en ontslag van de leden, 257
    - Vaststelling regeling onkostenvergoeding van de leden, 258
    - Vergaderstukken, 259
    - Correspondentie inzake het nemen van wettelijke maatregelen voor het gebruik van sera en entstoffen, 260
  - Sub-commissie I uit de Commissie sera en entstoffen, 1926-1927; 261-262; 1 stuk en 1 omslag
    - Vergaderstukken, 261
    - Prae-advies, 262; 1 stuk
  - Sub-commissie II uit de Commissie sera en entstoffen, 1926-1927; 263-264; 2 omslagen
    - Vergaderstukken, 263
    - Totstandkoming prae-advies, 264
  - Sub-commissie IV uit de Commissie sera en entstoffen, 1926-1929; 265-266; 2 omslagen
    - Vergaderstukken, 265
    - Totstandkoming prae-advies, 266
  - Sub-commissie huisvesting RSI uit de Commissie sera en entstoffen, 1926-1928; 267-269; 3 omslagen
    - Instelling, 267
    - Vergaderstukken, 268
    - Totstandkoming prae-advies, 269
  - Sub-commissie tot het samenstellen van wettelijke voorschriften met betrekking tot het gebruik van sera en entstoffen, uit de Commissie sera en entstoffen, 1927-1928; 270-271; 2 omslagen
    - Vergaderstukken, 270
    - Correspondentie, 271
  - Commissie brucella bang, 1928-1932; 272-277; 6 omslagen
    - Instelling, 272
    - Benoeming van de leden, 273
    - Correspondentie, 274
    - Kredietverlening ten behoeve van wetenschappelijk onderzoek, 275
    - Vaststelling regeling onkostenvergoeding van de leden, 276
    - Machtiging studiereis van enkele leden, 277
  - Commissie van advies inzake de uivoering van de Trekhondenwet en de daarmede verband houdende voorschriften, 1930-1932; 278-283; 6 omslagen
    - Instelling, 278
    - Benoeming en ontslag van leden, 279
    - Vergaderstukken, 280
    - Correspondentie, 281
    - Commentaar op het ontwerp-kb tot wijziging van uitvoeringsartikelen van de Trekhondenwet 1910, 282
    - Vaststelling vacatiegeldregeling voor de leden, 283
  - Commissie voor de veestallen, 1937; 284-287; 3 omslagen en 1 pak
    - Instelling, 284
    - Benoeming en ontslag van leden, 285
    - Vergaderstukken, 286
    - Correspondentie, 287; 1 pak
  - Commissie van advies (ex art. 11 van het Destructiebesluit) inzake destructieaangelegenheden, 1942-1953; 288-292; 5 omslagen
    - Instelling, 288
    - Benoeming en ontslag van leden, 289
    - Vergaderstukken, 290
    - Advisering inzake voorschriften, toelating en gebiedsindeling van destructoren, 291
    - Toestemming voor het doen van onderzoek naar het afvallenvraagstuk, 292
  - Instelling van een commissie belast met het onderzoek naar de abnormale paardesterfte in de Noordoostpolder en andere delen van het land, 1943; 293; 1 omslag
  - Vergaderstukken van de Gezondheidscommissie voor Dieren, 1946-1954; 294-296; 3 pakken
    - 1946 febr. 11 - 1951 juli 3, 294
    - 1951 juli 31 - 1953 juni 20, 295
    - 1953 juni 29 - 1954 mrt. 19, 296
  - Instelling van de Commissie Exportcontrole Vleeswaren, 1950-1951; 297; 1 omslag
  - Commissie ad hoc ter bestudering van maatregelen ter bestrijding van mond- en klauwzeer, 1952; 298-300; 3 omslagen
    - Instelling, 298
    - Vergaderstukken, 299
    - Commentaar op het concept-rapport, 300
  - Instelling en opheffing van de Commissie voor behoedende enting tegen mond- en klauwzeer, 1952; 301; 1 omslag
  - Vergaderstukken van de Werkgroep onderzoek kopziekte, 1953; 302; 1 omslag
  - Vergaderstukken van de Werkgroep brucellose, 1953; 303; 1 omslag
- SUPPLEMENT, D
  - Stukken betreffende de behandeling van aangelegenheden verband houdende met de economische crisis tijdens en na de Wereldoorlog., 1915 - 1919; 304; 1 omslag